臺灣高等法院臺中分院刑事判決
111年度上訴字第2199號
上  訴  人  
即  被  告  江庭愷



指定辯護人  本院公設辯護人郭博益            
上列上訴人即被告因違反槍砲彈藥刀械管制條例案件，不服臺灣
彰化地方法院111年度訴字第218號中華民國111年6月23日第一審
判決（起訴案號：臺灣彰化地方檢察署110年度偵字第14361號）
，提起上訴，本院判決如下：
    主  文
上訴駁回。
    事  實
一、江庭愷明知明知未經中央主管機關許可，不得持有可發射子
    彈具有殺傷力之各式槍砲，竟仍基於未經許可而持有可發射
    子彈具有殺傷力之非制式手槍之犯意，於民國110年7月初某
    日，以不詳方法，取得非制式手槍1枝（槍枝管制編號00000
    00000號，含彈匣1個），而非法持有之。於110年7月14日17
    時34分許，陳志明（綽號空三，臺語，由檢察官另行偵辦）
    駕駛車牌號碼000-0000號租賃小客車，搭載江庭愷及不知情
    之楊順全（另經檢察官為不起訴處分確定）至彰化縣○○鎮○
    路里○○街00號○○民宿2樓D房投宿，江庭愷下車時以黑色側背
    包（GUCCI）藏放上述非制式手槍進入民宿內，於同日21時3
    0分許，江庭愷偕同陳志明返回臺東縣處理私事時，遺留上
    揭黑色側背包在上揭房間床溝下。嗣楊順全於翌日10時許退
    房後，犁園民宿清潔人員陳玉英打掃該房間時發覺該藏放非
    制式手槍之黑色側背包，報警處理，經警在○○民宿2樓D房房
    間床溝下扣得黑色側背包1只、非制式手槍1枝（槍枝管制編
    號0000000000號，含彈匣1個），並循線查悉上情。
二、案經彰化縣警察局田中分局報告臺灣彰化地方檢察署檢察官
    偵查起訴。
    理  由
一、證據能力：
  ㈠按被告以外之人於審判外之陳述，雖不符前4條之規定，而經
    當事人於審判程序同意作為證據，法院審酌該言詞陳述或書
    面陳述作成時之情況，認為適當者，亦得為證據。刑事訴訟
    法第159條之5第1項定有明文。查，本案判決所引用之被告
    江庭愷以外之人於審判外之言詞或書面陳述，檢察官、被告
    、辯護人於原審、本院準備程序時均表示同意作為證據（見
    原審卷第70頁；本院卷第65至67頁），本院審酌各該證據作
    成時之情形，亦無違法或不當取證之瑕疵，且均與本案之待
    證事實有關，認以之作為本件之證據亦無不適當之情形，應
    認均有證據能力。
  ㈡按傳聞法則乃對於被告以外之人於審判外之言詞或書面陳述
    而為之規範。本件判決以下引用之非供述證據，無刑事訴訟
    法第159條第1項規定傳聞法則之適用，經本院於審理時依法
    踐行調查證據程序，與本案待證事實均具有關聯性，且無證
    據證明係公務員違法取得之物，依法自得作為證據。
二、認定犯罪事實所憑之證據及理由：
　㈠訊據被告固坦承持有扣案之非制式手槍1枝之事實，惟矢口否
    認知悉該手槍具有殺傷力，辯稱：把手槍給我的李清源跟我
    說那是壞掉的手槍。請求以動能檢測法鑑定手槍有無殺傷力
    云云；辯護人則為被告辯護稱：被告持有之非制式手槍經李
    清源告知故障，至今未曾使用，被告不知有殺傷力。又槍枝
    有無殺傷力，原審僅依內政部警政署刑事警警察局（下稱刑
    事警察局）檢視法、性能檢驗法進行鑑定認具有殺傷力，而
    為被告有罪之認定，請求依動能檢驗法進一步檢測是否具有
    殺傷力，如果不能確定本案的槍枝有殺傷力，請為被告無罪
    判決等語。
　㈡經查：
　⒈扣案之非制式手槍係被告所持有，並於上開時間將之攜帶至○
    ○民宿，離開該民宿時遺忘在該處，經○○民宿清潔人員即證
    人陳玉英打掃該房間時發現，報警處理，經警在○○民宿扣得
    黑色側背包1只、非制式手槍1枝（槍枝管制編號0000000000
    號，含彈匣1個）等情，業據被告於原審及本院審判中均坦
    承不諱（見原審卷第67、102至103頁），核與證人即與同行
    之友人楊順全於警詢、偵訊中、證人即民宿清潔人員陳玉英
    、證人即民宿負責人黃興正於警詢時之證述相符（見偵卷第
    53至57、65至75、83至87、187至193頁），並有彰化縣警察
    局田中分局田中派出所陳報單、○○民宿現場查獲照片、監視
    器錄影畫面截圖、指認犯罪嫌疑人紀錄表、彰化縣警察局田
    中分局扣押筆錄、扣押物品目錄表、扣押物品收據、車輛詳
    細資料報表（號牌000-000號普通重型機車、車主：楊順全
    ；號牌000-0000號租賃小客車、車主：○○行動服務股份有限
    公司台南分公司；號牌000-0000號普通重型機車、車主：林
    煒傑）、○○行動服務股份有限公司汽車出租單、扣押物品照
    片（見他卷第21至42、57至67、77至79、95至99、121至123
    、133至156、203頁；偵卷第59至61、79至81、173、177頁
    ）附卷及扣案之黑色側背包1只、非制式手槍1枝可稽，此部
    分事實，先堪認定。
　⒉扣案之非制式手槍，經內政部警政署刑事警察局以檢視法、
    性能檢驗法進行鑑定，認係非制式手槍，由仿手槍外型製造
    之槍枝，組裝已貫通之金屬槍管而成，擊發功能正常，可供
    擊發適用子彈使用，具殺傷力一情，有內政部警政署刑事警
    察局110年8月25日刑鑑字第1100079436號鑑定書在卷可憑（
    見偵卷第151至152頁），是此部分事實，亦堪認定。至被告
    及辯護意旨請求再送鑑定，並依動能測試法鑑定扣案之非制
    式手槍是否具有殺傷力。惟按關於槍枝殺傷力之鑑定，依目
    前國內、外專業鑑定機關，無論採「檢視法」、「性能檢驗
    法」或「動能測試法」，均屬適法鑑定方法之一種。而槍枝
    殺傷力之鑑定，並非必以實際試射為唯一之鑑驗方法，如依
    「檢視法」及「性能檢驗法」實際操作送鑑槍枝之機械結構
    與功能，經檢測後認其結構完整，且擊發功能良好正常，可
    供擊發適用之子彈使用，而為具有殺傷力之研判，苟非其鑑
    定有未盡確實或欠缺完備情事，即不得以未經實彈射擊鑑測
    ，遽認其鑑定結果為不可採取（最高法院110年度台上字第5
    718號判決意旨參照）。又槍砲彈藥刀械管制條例管制之槍
    枝種類大致有火藥動力式槍枝、氣體動力式槍枝及以橡皮或
    氣體發射（金屬）箭（頭）之槍枝之分。而我國關於槍枝殺
    傷力之鑑定方法，有「檢視法」、「性能檢驗法」、「動能
    測試法」3種；㈠「檢視法」目的係檢視、辨別槍枝種類、結
    構、名稱及製造等情形；㈡「性能檢驗法」目的係分別檢測
    槍枝是否具有殺傷力、是否可供發射適用彈丸，操作內容：
    1.火藥動力式槍枝：實際操作檢測槍枝之機械結構與性能，
    例如槍管、滑套、轉輪等零件之檢視，滑套、扳機、擊錘及
    撞針等機械運作情形之檢驗；經實際操作檢測若其結構、功
    能完整良好，且擊發功能正常，則認該槍枝可供擊（引）發
    適用子彈、發射適用彈頭（丸）使用，即認具殺傷力。2.氣
    體動力式槍枝：實際操作檢測槍枝之機械結構與性能，例如
    儲存氣體、洩(放）氣等相關裝置機械運作情形之檢驗；經
    實際操作檢測，若其結構、功能完整良好，可正常洩放氣體
    ，再經「實際裝填彈丸試射」，即可確認該槍枝是否可供發
    射適用彈丸使用；㈢「動能測試法」目的係量測槍枝發射彈
    頭（丸）之速度，進而計算彈頭（丸）發射動能及單位面積
    動能。操作内容：以實際裝填子彈或彈丸試射之方式並利用
    槍彈測速儀檢測發射彈頭（丸）出槍口之速度，進而計算彈
    頭（丸）發射動能及單位面積動能。此有刑事警察局槍彈鑑
    定方法說明在卷可參（見原審卷第61至62頁）。蓋火藥動力
    式槍枝動力來源為火藥，以「檢視法」、「性能檢驗法」檢
    視槍枝外觀，檢測槍枝之機械結構與功能，經檢測後認其結
    構完整，且擊發功能良好正常，可供擊發適用子彈使用，即
    可研判具殺傷力，然氣體動力式槍枝由於動力來源為高壓氣
    體而非火藥，射出彈丸動能較低，常分布在殺傷力判定基準
    附近，且其結構與火藥動力式槍枝不同，無法僅以「檢視法
    」及「性能檢驗法」鑑驗是否具殺傷力，必須實際進行「動
    能測試法」，以試射方式測定射出彈丸比動能，俾判定是否
    達到具殺傷力之基準。查，扣案之非制式手槍種類屬火藥動
    力式槍枝，經彰化縣警察局初步檢視結果，槍枝主要結構槍
    管、擊發裝置、持握裝置（握把）均完整，槍管為金屬材質
    且暢通，槍枝擊發功能可正常運作，有該局槍枝初步檢視報
    告表及檢視結果影像附卷可憑（見他卷第127至130頁）；再
    經原審囑託刑事警察局鑑定，該局以「檢視法」、「性能檢
    驗法」鑑定方法，認該手槍組裝已貫通之金屬槍管而成，擊
    發功能正常，可供擊發適用子彈使用，具有殺傷力，已經本
    院詳述如上，核其鑑定並無違背國內、外專業鑑定之方法，
    亦無顯然未盡確實或欠缺完備之情形。據此，縱未以「動能
    測試法」，裝填子彈實際試射，亦無礙於其具殺傷力之認定
    。從而，扣案之非制式手槍具殺傷力一節之事證已臻明瞭無
    再調查之必要，依刑事訴訟法第163條之2第3款之規定，被
    告及辯護人此部分聲請調查證據核無必要，應予駁回，附此
    敘明。
　⒊至被告及辯護意旨再稱被告不知扣案之非制式手槍具有殺傷
    力云云。關於扣案之非制式手槍來源一節，被告於警詢及偵
    訊時均辯稱係其友人即證人楊順全所有云云（見他卷第117
    、215至218頁），經檢察官調查○○民宿監視畫面，查知藏放
    扣案之非制式手槍之隨身側背包係被告下車時攜帶，證人楊
    順全僅攜帶白色塑膠袋，認證人楊順全犯罪嫌疑不足，扣案
    之非制式手槍係被告所持有，對證人楊順全為不起訴處分確
    定（見偵卷第201至203頁），對被告提起公訴，被告始於原
    審坦承扣案之非制式手槍為其持有之事實，惟辯稱因李清源
    積欠其新臺幣（下同）5萬元債務，將手槍抵押予其，擔保
    債務云云（見原審卷第67、102頁），是被告偵查中推諉卸
    責予證人楊順全，嗣始翻異前詞辯稱係李清源所有云云，所
    辯是否屬實，已堪置疑。又依被告所辯：我之前有借錢給李
    清源，我7月初去花壇鄉灣東路他家要錢的時候，李清源說
    他沒有錢，他拿這枝槍抵押在我這裡，當下我有拒絕他，但
    他跟我講槍是壞的，沒有撞針。那天我要從彰化到臺東，○○
    民宿是要給楊順全住的，我並沒有住，因為我覺得將槍放在
    家裡不太好，要拿去其他地方藏起來，當下覺得槍是壞的，
    走的時候忘記帶走，我還有5萬元在李清源那邊，他當初跟
    我借錢，說他槍會拿回去，錢再還給我云云（見原審卷第67
    、102至103頁）。然扣案之非制式手槍主要結構完整、槍管
    暢通、槍枝擊發功能可正常運作，可供擊發適用子彈使用，
    具有殺傷力一情，已經本院認定如上，又該手槍內亦有撞針
    ，有彰化縣警察局槍枝初步檢視結果影像附卷可憑（見他卷
    第129頁），此與被告所辯李清源告知扣案之非制式手槍無
    撞針、已損壞一情齟齬。再衡情，李清源欲將扣案之非制式
    手槍抵押予被告，作為債務擔保時，既已告知該手槍沒有撞
    針，已損壞，則該手機如同廢鐵，除以廢鐵回收外，幾無財
    產價值，被告豈有可能同意以之作為債務擔保之理；參以，
    既扣案之非制式手槍已損壞，持有並未觸犯何刑事責任，置
    放居所並無不妥，被告又何需刻意將如同廢鐵之手槍攜出門
    ，隨身帶至○○民宿，此舉不唯增加行李負荷，更有被外人無
    意撞見誤會其非法持有殺傷力槍械之風險。況被告翌日發現
    將扣案之非制式手槍遺忘在○○民宿時，即告知證人楊順全，
    並拜託證人楊順全返回○○民宿，取回扣案之非制式手槍，證
    人楊順全遂搭乘友人「阿火」騎乘之號牌000-000號普通重
    型機車返回犁園民宿，詢問是否有拾獲渠等投宿遺忘之物品
    ，經證人黃興正告知已報警處理後離去等情，業據證人楊順
    全（見偵卷第55至56頁）、陳玉英（見他卷第34至35頁）、
    黃興正（見他卷第73至74頁）證述明確，並有○○民宿監視錄
    影畫面截圖在卷可佐（見他卷第153至156頁），則衡情，倘
    被告遺忘在○○民宿之扣案非制式手槍已損壞，豈會大費周章
    要求證人楊順全特意返回○○民宿詢問扣案之非制式手槍下落
    之理。被告所辯，嚴重悖於事理常情，以上各情，在在顯示
    被告確實知悉扣案之非制式手槍具有殺傷力，始會隨身攜帶
    至○○民宿，迨驚覺遺忘在該民宿時，始會立即要求證人楊順
    全返回○○民宿尋找該手槍，避免遭查緝至明。故被告所辯扣
    案之非制式手槍係李清源所有，其不知具有殺傷力各節，洵
    屬無據，不足採信。本院認扣案之非制式手槍乃被告於查獲
    前，以不詳方式取得而非法持有之。至被告所辯扣案之非制
    式手槍來源係李清源一節，本院雖不採信被告所辯，惟關於
    被告取得扣案之非制式手槍之時間，因卷內證據除被告供述
    外，無其他證據可資審認，本院以被告所供作為認定依據，
    故認被告持有時間自110年7初某日起至查獲時止，併予敘明
    。
  ㈢綜上所述，被告上開所辯顯係卸責之詞，委無足採。被告明
    知扣案之非制式手槍具有殺傷力，仍自110年7月初某日，以
    不詳方法取得，而非法持有，直至查獲時止之事證明確，被
    告上開持有具有殺傷力手槍之犯行，堪以認定，應依法論科
    。
三、論罪科刑：
　㈠核被告所為，係犯槍砲彈藥刀械管制條例第7條第4項之非法
    持有非制式手槍罪。
　㈡被告前因施用毒品案件，分別經臺灣彰化地方法院（下稱彰
    化地院）以105年度簡字第1178號、106年度簡字第4號判決
    分別判處有期徒刑4月、6月確定，再經該院以106年度聲字
    第463號裁定應執行有期徒刑8月確定（下稱甲案）；又因詐
    欺等案件，分別經彰化地院以106年度訴字第328號判決判處
    有期徒刑10月（2罪）、8月（4罪），經本院以106年度上訴
    字第1348號判決上訴駁回而確定，再因施用毒品案件，經彰
    化地院以106年度簡字第389號判決判處有期徒刑4月確定，
    上開7罪再經本院以108年度聲字第690號裁定應執行有期徒
    刑2年6月確定（下稱乙案）；復因施用毒品案件，經彰化地
    院以107年度簡字第253號判決判處有期徒刑4月確定（下稱
    丙案），上述甲、乙、丙案經接續執行，被告入監執行後，
    於109年1月13日因縮短刑期假釋出監並付保護管束，已於10
    9年10月20日保護管束期滿執行完畢等情，有臺灣高等法院
    被告前案紀錄表在卷足憑，其受徒刑之執行完畢，5年以內
    故意再犯本件有期徒刑以上之罪，為累犯。觀諸被告構成累
    犯之前案為施用毒品、詐欺罪，固與本案之犯罪類型、態樣
    均不相同、罪質互殊，惟均係故意犯罪，又被告於前案有期
    徒刑入監執行完畢後，理應產生警惕作用，返回社會後能因
    此自我控管，不再觸犯有期徒刑以上之罪，然1年半即再犯
    本案，足見被告有其特別惡性，且前罪之徒刑執行無成效，
    其對於刑罰之反應力顯然薄弱，則依本案之犯罪情節觀之，
    並無司法院釋字第775號解釋所指應量處最低法定刑，且無
    法適用刑法第59條規定減輕之情形下，致生被告所受之刑罰
    超過其所應負擔之罪責，其人身自由因此遭受過苛之侵害，
    而不符罪刑相當原則、比例原則之情事，有加重其刑予以延
    長矯正其惡性此一特別預防之必要，爰依刑法第47條第1項
    加重其刑。
　㈢辯護人雖於原審為被告辯護稱請求依刑法第59條規定減輕其
    刑等語。惟按刑法第59條規定犯罪之情狀可憫恕者，得酌量
    減輕其刑，同法第57條規定科刑時應審酌一切情狀，尤應注
    意所列事項（共10款）為科刑輕重之標準，兩條於適用上固
    有區別，然所謂「犯罪之情狀」與「一切情形」，並非有截
    然不同之領域，於裁判上酌減其刑時，應就犯罪一切情狀（
    兼及第57條所列舉之10款事項），予以全盤考量，審酌其犯
    罪有無可憫恕之事由，以為判斷（最高法院110年度台上字
    第3485號判決參照）。又刑法第59條規定犯罪情狀可憫恕者
    ，得酌量減輕其刑，固為法院依法得自由裁量之事項，然非
    漫無限制，必須犯罪另有特殊之原因與環境，在客觀上足以
    引起一般同情，認為即予宣告法定低度刑期尤嫌過重者，始
    有其適用。是為此項裁量減刑時，必須就被告全部犯罪情狀
    予以審酌在客觀上是否有足以引起社會上一般人之同情，而
    可憫恕之情形，並於判決理由內詳加說明，始稱適法（最高
    法院88年度台上字第6683號判決要旨參照）。本院審酌被告
    上揭所犯非法持有非制式手槍罪，本係基於所持有物品之危
    險考量而為之特別立法，蓋槍枝之危險性甚高，為政府嚴禁
    之違禁物，對社會治安之危害非輕，故槍砲彈藥刀械管制條
    例第7條第4項所定重刑，係為達防止暴力犯罪，以保障人民
    生命、身體、自由及財產等之安全之目的而立法，被告明知
    持有槍枝之行為，係國家嚴予查緝之犯罪，竟仍非法持有之
    ，對社會治安本即具有潛在威脅及危險性，況被告嗣將之攜
    帶出門，此舉無異大幅提高危險性及威脅，倘遽予憫恕被告
    而減輕其刑，除對其個人難收改過遷善之效，無法達到該法
    防衛社會之目的。是綜合被告全部犯罪情狀以觀，本案犯行
    在客觀上尚無何足以引起一般人同情而認科以最低刑度仍嫌
    過重之情事，並無情輕法重，仍屬過苛之情形，自難依刑法
    第59條之規定減輕其刑。
　㈣沒收：
  ⒈扣案之非制式手槍1枝（槍枝管制編號0000000000號，含彈匣
    1個）為違禁物，應依刑法第38條第1項第1款規定沒收。
  ⒉扣案之黑色側背包1只，為被告所有，且係供其犯本案犯行所
    用，此有監視器畫面可佐（見偵卷第114頁），爰依刑法第3
    8條第2項前段之規定，宣告沒收。
四、駁回上訴之理由：
　㈠原審審理結果，認為被告犯非法持有非制式手槍罪之事證明
    確，適用相關論罪科刑之法律規定，並以行為人之責任為基
    礎，審酌被告所為對社會治安造成潛在之危險性，法治觀念
    不足，實不足取；惟審酌其犯後於原審準備程序及審理中均
    坦承犯行，尚有悔意，再參酌其持有槍枝之數量及持有之期
    間，本件並未持以威嚇他人或其他刑事犯罪之用，暨其自陳
    高中肄業，之前早上養雞、晚上在臺東工商讀書、大夜班在
    ○○渡假村上班，未婚，在外無負債或貸款等一切情狀，量處
    有期徒刑5年2月，併科罰金新臺幣5萬元，並就罰金刑部分
    ，諭知易服勞役之折算標準，另沒收扣案之非制式手槍1枝
    及黑色側背包1只。經核原審業已詳予說明認定被告犯罪所
    憑證據及理由，並載敘被告構成累犯及應加重其刑之理由，
    併予敘明本案難認有何情堪憫恕之處，無依刑法第59條酌減
    其刑之餘地，另敘明沒收之理由，認事用法均無違誤，量刑
    亦屬妥適。被告上訴否認知悉扣案之非制式手槍具有殺傷力
    ，並請求再次送鑑定該手槍有無殺傷力云云，惟就被告上訴
    各節，其所辯及辯護意旨如何不可採，及無調查證據之必要
    ，業經本院逐一論駁如前，被告上訴否認犯罪，指摘原判決
    不當，誠屬無據。另被告上訴請求從輕量刑云云，惟按量刑
    之輕重，係屬事實審法院得依職權自由裁量之事項，苟於量
    刑時，已依行為人之責任為基礎，並斟酌刑法第57條各款所
    列情狀，而未逾越法定範圍，又未濫用其職權，即不得遽指
    為違法；且在同一犯罪事實與情節，如別無其他加重或減輕
    之原因，下級審量定之刑，亦無過重或過輕之不當情形，則
    上級審法院對下級審法院之職權行使，原則上應予尊重。原
    判決已詳述其科刑所憑之依據，並已具體斟酌刑法第57條各
    款所列情狀而為量定，且原審適用刑法第47條第1項累犯之
    規定加重其刑，最輕可判處之刑為有期徒刑5年1月，而原審
    量處有期徒刑5年2月，僅較最低處斷刑增加1月，已屬低度
    量刑，顯見原審已給予適當之恤刑。從而，原判決量定之刑
    客觀上並未逾越法定刑度或範圍，亦無輕重失衡或偏執一端
    情形，無違比例原則、平等原則，與罪刑相當原則無悖，難
    認有濫用其裁量權限之違法或不當情形，應予維持。故被告
    上訴請求再從輕量刑，並無足採。
　㈡綜上，被告上訴指摘原判決不當，所指各節皆無理由，應予
    駁回。　　
據上論斷，應依刑事訴訟法第368條，判決如主文。
本案經檢察官余建國提起公訴，檢察官林思蘋到庭執行職務。
中　　華　　民　　國　　111 　年　　11　　月　　30　　日
          刑事第五庭　　審判長法　官　張  智  雄
　　　　　　　　　　　　　　　法　官　林  源  森
　　　　　　　　　　　　　　　法　官　陳  鈴  香
以上正本證明與原本無異。
如不服本判決應於收受送達後20日內向本院提出上訴書狀，其未
敘述上訴之理由者，並得於提起上訴後20日內向本院補提理由書
（均須按他造當事人之人數附繕本）「切勿逕送上級法院」。因
疫情而遲誤不變期間，得向法院聲請回復原狀。
                              書記官  王  朔  姿 
　　　　　　　　　　　　　　　
中　　華　　民　　國　　111 　年　　11　　月　　30　　日

附錄論罪科刑法條：
槍砲彈藥刀械管制條例第7條
未經許可，製造、販賣或運輸制式或非制式火砲、肩射武器、機
關槍、衝鋒槍、卡柄槍、自動步槍、普通步槍、馬槍、手槍或各
類砲彈、炸彈、爆裂物者，處無期徒刑或7年以上有期徒刑，併
科新臺幣3千萬元以下罰金。
未經許可，轉讓、出租或出借前項所列槍砲、彈藥者，處無期徒
刑或5年以上有期徒刑，併科新臺幣1千萬元以下罰金。
意圖供自己或他人犯罪之用，而犯前二項之罪者，處死刑或無期
徒刑；處徒刑者，併科新臺幣5千萬元以下罰金。
未經許可，持有、寄藏或意圖販賣而陳列第1項所列槍砲、彈藥
者，處5年以上有期徒刑，併科新臺幣1千萬元以下罰金。
意圖供自己或他人犯罪之用，以強盜、搶奪、竊盜或其他非法方
法，持有依法執行公務之人所持有之第1項所列槍砲、彈藥者，
得加重其刑至二分之一。
第1項至第3項之未遂犯罰之。